# 非专利技术为什么也算无形资产呢

提问人：原来你就在这里 时间：2018-03-16 17:35:35
请问各位老师，非专利技术为什么也算无形资产呢？ 我觉得非专利技术不符合无形资产的定义呢。 按照cpa会计教材的解释：非专利技术也称专有技术。它是指不为外界所知、在生产经营活动中已采用了的、不享有法律保护的、可以带来经济效益的各种技术和诀窍。 按照无形资产的定义，企业要么拥有某项无形资产的所有权且该项无形资产能为企业来带未来经济利益；要么虽然不拥有所有权，但企业在获取该无形资产产生经济利益的同时能约束其他人获得这些经济利益。
可是非专利技术并不满足这两个条件之一，为什么也算无形资产呢？

回答人：chenyiwei
《企业会计准则第 6 号——无形资产》： 第三条 无形资产，是指企业拥有或者控制的没有实物形态的可辨认非货币性资产。 资产满足下列条件之一的，符合无形资产定义中的可辨认性标准： （一）能够从企业中分离或者划分出来，并能单独或者与相关合同、资产或负债一起，用于出售、转移、授予许可、租赁或者交换。 （二）源自合同性权利或其他法定权利，无论这些权利是否可以从企业或其他权利和义务中转移或者分离。
第四条 无形资产同时满足下列条件的，才能予以确认： （一）与该无形资产有关的经济利益很可能流入企业； （二）该无形资产的成本能够可靠地计量。
外购的非专利技术，以及内部研发形成非专利技术的资本化支出，都符合上述条件，所以可以确认为无形资产。无形资产的确认并不需要外部颁发的权属证书来证明。

提问人：原来你就在这里 时间：2018-03-17 09:40:22
非专利技术一般包括工业专有技术、商业贸易专有技术、管理专有技术等。非专利技术用自我保密的方式来维持其独占性。 以工业专有技术为例，工业专有技术，指在生产上已经采用，仅限于少数人知道，不享有专利权或发明权的生产、装配、修理、工艺或加工方法的技术知识、可以用蓝图、配方、技术记录、操作方法的说明等具体资料表现出来，也可以通过卖方派出技术人员进行指导，或接受买方人员进行技术实习等手段实现。 工业企业可通过与知道该工业专有技术的少数人员签署保密协议、竞业限制协议等方式维持其独占性。
对于非专利技术的控制，不知道是否可以这样理解？

回答人：chenyiwei
也可以。